臺灣高雄地方法院刑事判決　　　　　　　　　　　　　九十三年度訴字第二一三六號
　　公　訴　人　臺灣高雄地方法院檢察署檢察官
　　被　　　告　乙○○
右列被告因違反毒品危害防制條例案件，經檢察官提起公訴（九十三年度毒偵字第二
二二號），嗣因被告就被訴事實為有罪之陳述，本院並聽取當事人之意見後，合議
裁定由受命法官獨任進行簡式審判程序審理，本院判決如左：
    主  文
乙○○施用第一級毒品，累犯，處有期徒刑捌月。
扣案之第一級毒品海洛因壹包（驗後淨重零點壹壹公克、空包裝重零點貳柒公克）沒
收銷燬之。
    事  實
一、乙○○前於民國八十九年間因施用毒品案件，經本院以八十九年毒聲字第七○四
    七號裁定送強制戒治，於九十年四月十日停止戒治付保護管束，復經撤銷停止戒
    治，於九十三年八月三十一日入戒治所執行強制戒治，至九十一年三月二十四日
    執行完畢，並由臺灣高雄地方法院檢察署檢察官以八十九年度毒偵字第五七八一
    號提起公訴，經臺灣高等法院高雄分院於九十年三月二十七日，以九十年上易字
    第三八三號判決判處有期徒刑六月並確定在案。復因施用毒品案件，經臺灣高雄
    地方法院檢察署檢察官以九十年度毒偵字第三一六八號提起公訴，經本院於九十
    年十月三十日，以九十年易字第二八七九號判決判處有期徒刑一年六月並確定在
    案，嗣於九十一年三月二十五日入監，至九十三年二月二十三日執行完畢。
二、詎乙○○於前受強制戒治執行完畢釋放後五年以內，猶不知悔改，明知海洛因業
    經公告為毒品危害防制條例第二條第二項所列管之第一級毒品，不得非法持有、
    施用，竟仍基於施用第一級毒品海洛因之犯意，於九十三年四月二十七日十七時
    許，在高雄縣鳳山市誠義里黃埔二村東二巷七五號住處內，以將第一級毒品海洛
    因摻入香菸之方式，施用第一級毒品海洛因，嗣於同年月二十八日十六時許，在
    高雄縣鳳山市○○街二十二號為警持本院核發之搜索票搜索查獲，當場扣得海洛
    因一包（驗後淨重為零點一一公克、空包裝重為零點二七公克），並經其同意採
    集尿液送驗而查悉前情。
三、案經高雄縣警察局鳳山分局報請臺灣高雄地方法院檢察署檢察官偵查後聲請簡易
    判決處刑。
    理  由
壹、程序部分：
    本件被告乙○○所犯係死刑、無期徒刑、最輕本刑為三年以上有期徒刑以外之罪
    其於準備程序就前揭被訴事實為有罪之陳述，經受命法官告知簡式審判程序之旨
    ，並聽取其與公訴人之意見後，本院認無不得或不宜改依簡式審判程序進行之處
    ，爰依刑事訴訟法第二百七十三條之一第一項、第二百八十四條之一，裁定本件
    由受命法官獨任進行簡式審判程序，合先敘明。
貳、實體部分：
一、右揭施用第一級毒品海洛因之犯罪事實，業據被告乙○○於本院審理時供認不諱
    ，且被告經警查獲時所採集之尿液，經送請高雄醫學大學附設中和紀念醫院以免
    疫學分析法（ＥＩＡ）及氣相層析質譜儀法（ＧＣ／ＭＳ）方法檢驗，呈現嗎啡
    陽性反應，有該醫院九十三年六月八日編號第九三○六─二○號濫用藥物尿液檢
    驗報告乙紙附卷可證，又扣案之白色粉末一包，經送法務部調查局檢驗，含有海
    洛因成分，有該局調科壹字第二二００一七二七四號鑑定通知書一紙附卷可證。
    綜上，足認被告自白與證據相符，其確有施用第一級毒品海洛因之犯行，洵堪認
    定。
二、按海洛因為毒品危害防制條例第二條第二項所稱之第一級毒品。次按犯毒品危害
    防制條例第十條第一項施用第一級毒品之罪者，檢察官應先將被告送勒戒處所觀
    察、勒戒，經觀察、勒戒後，認有繼續施用毒品傾向者，應由檢察官聲請法院裁
    定令入戒治處所施以強制戒治，強制戒治期滿或交付保護管束期滿，應由檢察官
    為不起訴之處分。觀察勒戒或強制戒治執行完畢釋放後，五年內再犯第十條之罪
    ，檢察官應依一般刑事訴訟程序予以起訴論罪科刑。此觀諸毒品危害防制條例第
    二十條第一項、第二項、第二十三條規定自明。被告乙○○前既曾因施用毒品案
    件，經本院以八十九年毒聲字第七○四七號裁定送強制戒治，於九十年四月十日
    停止戒治付保護管束，復經撤銷停止戒治，於九十三年八月三十一日入戒治所執
    行強制戒治，至九十一年三月二十四日執行完畢，並由臺灣高雄地方法院檢察署
    檢察官以八十九年度毒偵字第五七八一號提起公訴，經臺灣高等法院高雄分院於
    九十年三月二十七日，以九十年上易字第三八三號判決判處有期徒刑六月並確定
    在案，有臺灣高雄地方法院檢察署刑案資料查註紀錄表及臺灣高等法院被告
    全國前案紀錄表各一份在卷可按，其於強制戒治執行完畢釋放後五年內再犯本件
    施用毒品案件，依前述規定應予論罪科刑。是核被告所為，係犯毒品危害防制條
  例第十條第一項之施用第一級毒品罪。被告施用第一級毒品前，持有第一級毒品
    之行為，為施用第一級毒品前之低度行為，應為施用第一級毒品之高度行為所吸
    收，不另論罪。又被告曾因施用毒品案件，經臺灣高雄地方法院檢察署檢察官以
    九十年度毒偵字第三一六八號提起公訴，經本院於九十年十月三十日，以九十年
    易字第二八七九號判決判處有期徒刑一年六月並確定在案，嗣於九十一年三月二
    十五日入監，至九十三年二月二十三日執行完畢，有臺灣高雄地方法院檢察署刑
    案資料查註紀錄表及臺灣高等法院被告全國前案紀錄表可按，其於有期徒刑執行
    完畢後，五年以內再犯有期徒刑以上之罪，為累犯，應依刑法第四十七條規定加
    重其刑。爰審酌被告於前經觀察、勒戒及強制戒治執行完畢釋放後，未能徹底戒
    絕毒品，復犯本件施用毒品罪，顯見其自制力不足，無法擺脫毒品，未能體悟施
    用毒品對自己、家人造成之傷害及社會之負擔，惟念所犯施用毒品罪乃屬戕害自
    身之行為，尚未對他人造成實害，其行為本身對社會所造成之危害並非直接，反
    社會性之程度較低，且其犯後已坦認犯行，以及其智識程度為國中畢業等一切情
    狀，量處如主文所示之刑，以資懲儆。
三、又扣案之白粉一包（驗後淨重為零點一一公克、空包裝重為零點二七公克），經
    送法務部調查局檢驗結果確為第一級毒品海洛因，有該局調科壹字第二二００一
    七二七四號鑑定通知書一紙附卷可證，而包裝袋復無法與毒品海洛因剝離，自均
    應依毒品危害防制條例第十八條第一項前段之規定，不問屬於犯人與否，諭知沒
    收銷燬之；至於鑑識耗損之海洛因，既已滅失，爰不再行諭知沒收銷燬，併此敘
    明。
據上論斷，應依刑事訴訟法第二百七十三條之一第一項、第二百八十四條之一、第二
百九十九條第一項前段，毒品危害防制條例第十條第一項、第十八條第一項前段，刑
法第十一條前段、第四十七條，判決如主文。
本案經檢察官甲○○到庭執行職務。
中      華      民      國    九十三    年      八      月     三十一   日
                                  臺灣高雄地方法院刑事第八庭
                                      法  官    林意芳
右正本證明與原本無異。
如不服本判決，應於判決送達後十日內，向本院提出上訴狀。
                                      書記官    曾秀鳳
中      華      民      國    九十三    年      九      月       六     日
附錄本判決論罪科刑法條：
毒品危害防制條例第十條
施用第一級毒品者，處六月以上五年以下有期徒刑。
施用第二級毒品者，處三年以下有期徒刑。
